# 基金公司往来款的对冲

提问人：17717865996 时间：2019-05-24 09:55:25
@chenyiwei 请教陈版及各位老师：基金公司和管理的几个合伙企业之间，在 “其他应收款”和 “其他应付款” 之间存在着大量且频繁的资金往来，且存在多方挂账的情形，实际上如果对抵后，余额不是很大。
问题 1 ：基金公司放在 “其他应收款” 中的对合伙企业的出资款，我能不能按照合伙企业章程约定的出资比例，把这部分往来款剔出来，让企业放在“长期股权投资核算”，报表列示时放在 “其他非流动资产”？
问题 2 ：基金公司其他和多个合伙企业以及和老板个人之间，在 “其他应收款” 和“其他应付款”之间多方挂账的往来款，如果对冲掉，需要哪些资料和凭证？如果可以对冲，对于这种多年累积下来的结果，审计是不是需要每一笔发生额都要调查清楚？

回答人：chenyiwei
1 、可以。前提是基金公司确实享有或承担其所投资合伙企业权益上的剩余风险和报酬。
2 、建议签订多方债权债务互抵协议，依据该协议约定的条款，在协议生效后，将协议约定的往来款项予以抵销（终止确认）处理。具体可参考《合同法》第九十九条、第一百条等相关规定。